臺灣臺中地方法院交通事件裁定　　　　　　　　　　九十三年度交聲字第七九七號
　　原處分機關　交通部公路總局台中區監理所
　　異議人即
　　受處分人　　甲○○
右列受處分人因違反道路交通管理處罰條例案件，對於交通部公路總局台中區監理所
九十三年十一月一日所為之裁決（中監違字第裁６０─ＨＢ0000000號裁決書
），聲明異議，本院裁定如左：
    主  文
異議駁回。
    理  由
一、原處分機關略以：本案係台中縣警察局烏日分局舉發受處分人甲○○駕駛車號８
    Ｐ─１５２號營業小客車，於九十三年九月十七日十二時二十一分許，在烏日鄉
    ○○路○段一八四號前，因「經酒精測試為0.9mg/l超過標準值」違規，受處分
    人不服舉發提出申訴，本所遂於九十三年十一月一日以中監違字第裁６０─ＨＢ
    0000000號裁決書，裁處罰鍰新台幣四萬九千五百元整，並吊扣駕駛執照
    一年，逾期則依裁決書處罰主文規定裁處，於法並無不合等語。
二、本件異議人即受處分人甲○○則以：異議人因心情不好有喝了一瓶米酒，但在酒
    力未發作之前，沒有事由，自動停於路旁熄火休息，都沒有再碰車子，願做測謊
    調查。在下車休息之時看見一位外國的女孩子，正在練習機車，在我車子後方約
    二十公尺，一衝一停約六次，而停於我車子右前方一˙五公尺處，壞掉了，我就
    跟她說你的車子沒有油了，因為沒有離合器，她聽不懂，我就不再理她了。而她
    就打手機叫車主賴果幸來修理車子，大約一小時巡邏警員潘建宏到達，就與不知
    內情的車主賴果幸做擦撞車禍處理，又發現我有喝酒，對我酒測、開單、公共危
    險罪處罰，我拼命的解釋，那外國女還聽不懂也說不出話來。於是我向監理所申
    訴要求對質、測謊、證據，潘建宏員警回函又改口為我撞上賴果幸停放於路旁的
    機車，分明員警已知內情。一個不知內情的員警與一個不知情的車主，所做的筆
    錄，掩蓋了真相，我被害了，我很痛心，希望法官大人能找到真相，還我清白，
    爰聲明異議云云。
三、按汽車駕駛人駕駛汽車經測試檢定酒精濃度超過規定標準者，處新台幣一萬五千
    元以上六萬元以下罰鍰，並當場移置保管其車輛及吊扣駕駛執照一年。復依違反
    道路交通管理事件統一裁罰基準表規定，駕駛人駕駛汽車酒精濃度超過○˙五五
    毫克以上，且未逾期者，處罰鍰新台幣四萬九千五百元整，並當場移置保管其車
    輛及吊扣駕駛執照一年，道路交通管理處罰條例第三十五條第一項第一款、違反
    道路交通管理事件統一裁罰標準表定有明文。
四、經查：本件異議人駕駛車號８Ｐ─１５２號營業小客車，於九十三年九月十七日
    十二時二十一分許，在烏日鄉○○路○段一八四號前，因「經酒精測試為0.9mg/
    l超過標準值」違規，為台中縣警察局烏日分局掣開中縣警交字第ＨＢ0000
    000號舉發通知單舉發等情，有該舉發通知單、酒精濃度測試單等在卷可稽。
    雖異議人辯稱：當時伊雖有喝米酒，但於酒力未發作前已經將８Ｐ─１５２號營
    業小客車停放於路邊，係該ＥＺＱ─０３７號輕機車撞到伊云云，然不論異議人
    是否有駕車肇事之情，伊已自承於酒後仍有駕駛８Ｐ－１５２號車之行為，是異
    議人於酒後駕車之違規事實已可認定，此外並有台灣台中地方法院檢察署檢察官
    九十三年度速偵字第二四二○號聲請簡易判決處刑書及本院九十三年度沙交簡字
    第六七九號刑事簡易判決書，亦作如是見解。從而，原處分機關據以援引上開規
    定，裁處罰鍰新台幣四萬九千五百元並吊扣其駕駛執照一年，於法並無不合，異
    議人指摘原處分不當求予撤銷，為無理由，應予駁回。
五、據上論斷，應依道路交通管理處罰條例第八十七條第二項、道路交通案件處理辦
    法第十九條，裁定如主文。
中      華      民      國    九十四    年     二       月     五       日
                                        臺灣臺中地方法院交通法庭
                                            法  官  王  靜  秋
右正本證明與原本無異。
如不服本裁定應於送達後五日內向本院提出抗告狀。
                                            書記官
中      華      民      國    九十四    年     二     月     五     日
